行　政　法　院　裁　定　　　　　　　　　　　　　八十七年度裁字第一○九八號
　　聲　請　人　乙○○
　　　　　　　　甲○○
右聲請人因更正土地登記事件，對本院中華民國八十七年五月十五日八十七年度裁字
第五四三號裁定聲請再審。本院裁定如左︰
　　主  文
再審之聲請駁回。
　　理  由
按行政訴訟之當事人，對於本院之裁定，聲請再審，經裁定駁回後，不得復以同一原
因事實，又對駁回再審聲請之裁定，更行聲請再審，本院四十六年裁字第四十一號著
有判例。本件聲請人前因更正土地登記事件，提起行政訴訟，為本院八十六年度裁字
第一三○一號裁定駁回後，聲請人先後多次聲請再審，均經本院以其不合法定再審要
件，分別裁定駁回。茲聲請人復對本院八十七年度裁字第五四三號裁定（以下稱原裁
定）聲請再審，核其狀述理由無非仍謂︰台北市政府地政處測量大隊重測本件系爭土
地之結果錯誤，而台北市中山地政事務所依該重測結果所為之登記，有違法不當；即
主張本院八十六年度裁字第一三○一號裁定有再審事由云云。惟查上開事由，業經聲
請人於前茲各次訴訟程序中提出主張，而為本院所不採，有經合法送達與聲請人之各
次裁定正本在卷可按。茲聲請人復以同一原因事實對於本院最近一次之裁定，聲請再
審，揆諸首揭判例意旨，難謂合法。次查土地坵塊之面積係就地籍測量所得之經界範
圍內，依規定計算所得，此觀之地籍測量實施規則第三條規定地籍測量之程序為(一)、
三角測量，三邊測量或精密導線測量，(二)、圖根測量，(三)、戶地測量，(四)、計算面積
，(五)、製圖，甚明。土地坵塊面積既以坵塊之經界為範圍計算所得，非可任意增減，
而本件重測前台北市內湖區○○○段北勢湖小段二五七－一地號土地面積○．○七六
一公頃，重測後面積誤記為一．○七六一公頃，符合土地法第六十九條規定之更正登
記，且與土地法第四十三條規定及土地登記規則第七條規定有間，亦無司法院釋字第
三七四號解釋之適用，經原裁定論明。聲請人復對之聲請再審，但未於聲請再審訴狀
表明原裁定對上開解釋之論述有如何之違法，仍謂本件依上開解釋意旨，有再審事由
云云，亦不合法。又當事人對同一事件所為歷次裁定聲請再審，必須其對最近一次之
裁定具有再審原因者，始得進而審究其前上歷次有無再審原因。聲請人對本院原裁定
之聲請既不合法，則其對本院八十六年度裁字第一三○一號裁定之主張，即無庸審究
。綜上，本件再審之聲請為不合法，應予駁回。
據上論結，本件再審之聲請為不合法，爰依行政訴訟法第三十三條、民事訴訟法第五
百零七條、第五百零二條第一項，裁定如主文。
中    華    民    國     八十七      年      九      月      十一       日
                    行 政 法 院 第 四 庭
                                審 判 長 評  事      吳      仁
                                         評  事      藍  獻  林
                                         評  事      黃  合  文
                                         評  事      林  家  惠
                                         評  事      吳  明  鴻
右  正  本  證  明  與  原  本  無  異
                                         法院書記官  陳  盛  信
中    華    民    國     八十七      年      九      月      十一       日
